【裁判字號】    99,訴,1430
【裁判日期】    991209
【裁判案由】    毒品危害防制條例
【裁判全文】
臺灣高雄地方法院刑事判決              99年度訴字第1430號
公  訴  人  臺灣高雄地方法院檢察署檢察官
被      告  辜昭榮
指定辯護人  薛政宏律師
上列被告因毒品危害防制條例案件，經檢察官提起公訴（99年度
偵字第16803 號），本院判決如下：
    主  文
辜昭榮犯如附表所示之罪，各處如附表主文欄所示之刑。應執行
有期徒刑玖年，扣案之門號為0000000000號行動電話
壹支（含SIM 卡壹枚），沒收之；未扣案之販賣第二級毒品所得
新臺幣貳仟伍佰元沒收，如全部或一部不能沒收時，以其財產抵
償之。
    事  實
一、辜昭榮前於民國97年間，因違反毒品危害防制條例案件，經
    本院以97年度審簡字第5163號判決處有期徒刑3 月，甫於98
    年5 月12日縮刑期滿執行完畢，詎仍不知悔改，明知甲基安
    非他命係毒品危害防制條例所列管之第二級毒品，未經許可
    ，不得擅自販賣、持有，竟意圖營利，基於販賣第二級毒品
    甲基安非他命之犯意，以其所使用門號為0000000000號之行
    動電話，作為對外販賣毒品之聯絡工具，分別為下列犯行：
（一）於98年11月12日18時09分許，林志龍以其門號0000000000
      號之行動電話，撥打辜昭榮上開行動電話聯絡購買第二級
      毒品甲基安非他命事宜。嗣於同日某時許，在高雄縣鳳山
      市○○路5 之1 號4 樓林志龍住處，由辜昭榮將數量不詳
      之第二級毒品甲基安非他命1 包交付予林志龍，供其施用
      ，林志龍則支付新臺幣（下同）1,000 元予辜昭榮而完成
      交易。
（二）於98年11月13日8 時34分許，林志龍以其上開門號000000
      0000號之行動電話，撥打辜昭榮上開行動電話聯絡購買第
      二級毒品甲基安非他命事宜。嗣於同日18時36分許，在高
      雄市○○路「紅心網咖」前，由辜昭榮將數量不詳之第二
      級毒品甲基安非他命1 包交付予林志龍，供其施用，林志
      龍則支付500 元予辜昭榮而完成交易。
（三）於98年12月5 日18時17分許，古金平以其門號0000000000
      號之行動電話，撥打辜昭榮上開行動電話聯絡購買第二級
      毒品甲基安非他命事宜。嗣於同日19時47分許，在高雄市
      三民區○○○路212 巷47之4 號辜昭榮住處樓下，由辜昭
      榮將數量不詳之第二級毒品甲基安非他命1 包交付予古金
      平，供其施用，古金平則支付500 元予辜昭榮而完成交易
      。
（四）於98年12月6 日5 時45分許，古金平以其上開門號000000
      0000號之行動電話傳送「你早上再幫我弄一個五百的，我
      會打電話給你」等語之訊息，至辜昭榮上開行動電話聯絡
      購買第二級毒品甲基安非他命事宜。嗣於同日13時29分許
      ，在前揭紅心網咖前，由辜昭榮將數量不詳之第二級毒品
      甲基安非他命1 包交付予古金平，供其施用，古金平則支
      付500 元予辜昭榮而完成交易。
二、俟經警於98年12月10日18時30分許，持搜索票至高雄市三民
    區○○○路212 巷47之4 號執行搜索，當場查獲辜昭榮，並
    扣得辜昭榮所有，供其販賣第二級毒品甲基安非他命所用之
    門號0000000000號行動電話（含SIM 卡1 枚），而查悉上情
    。
三、案經高雄市政府警察局三民第二分局報告臺灣高雄地方法院
    檢察署檢察官偵查起訴。
    理  由
壹、證據能力部分
一、按被告以外之人於偵查中向檢察官所為陳述，除顯有不可信
    之情況者外，得為證據，刑事訴訟法第159 條之1 第2 項定
    有明文。偵查中對被告以外之人所為之偵查筆錄，性質上係
    屬傳聞證據，惟現階段刑事訴訟法規定檢察官代表國家偵查
    犯罪、實施公訴，依法其有訊問被告之權，證人且須具結，
    而實務運作時，檢察官偵查中向被告以外之人所取得之陳述
    ，原則上均能遵守法律規定，不致違法取供，其可信度極高
    ，職是，本件證人古金平、林志龍於偵查中檢察官以證人身
    分予以訊問，並經依法具結在卷，且無證據顯示檢察官在偵
    查時有不法取供之情形，亦查無證據顯示有顯不可信之情況
    。是揆諸前揭說明，上開證人於偵查中之證述，均具有證據
    能力。
二、通訊監察之錄音，係利用科技產物取得之證據，與供述證據
    性質不同，是否具備證據能力，端以證據取得是否合法性為
    定，不適用傳聞排除法則。若取得證據之機械性能與操作技
    術無虞，錄音內容之同一性即不成問題，又翻譯者之聽覺及
    語言之理解若不成問題，譯文與錄音之同一性，即無可非議
    。亦即通訊監聽（錄）本質上係搜索扣押之延伸，其取得證
    據之證據能力有無，厥以監聽（錄）之「合法性」作決定，
    如係合法監聽所取得，不生欠缺證據能力問題。此種監聽（
    錄）取得之證據，雖具有「審判外陳述」之外觀，但並不適
    用供述證據之傳聞排除法則。監聽（錄）取得之證據，合法
    取得之證據所須檢驗者，為證據之「同一性」及「真實性」
    。詳言之，監聽（錄）取得之錄音須與監聽內容一致、錄音
    之譯文須與取得之錄音一致，始符合證據「同一性」之要求
    ，又錄音譯文之解讀，須符合原來對話人之意思，始符合證
    據「真實性」之要求，而具備足夠證明力。此種證據因係機
    械操作形成，「同一性」係檢驗機械性能與操作技術，「真
    實性」則係檢驗譯作者之聽寫與理解能力，與傳聞證據之檢
    驗原理，迥不相同（最高法院97年台上字第3872號、3936號
    判決意旨參照）。本件卷附被告辜昭榮與林志龍、古金平之
    通訊監察譯文（見高雄市政府警察局三民第二分局警卷第62
    頁至第72頁）係由本院核發98年聲監字第002138號通訊監察
    書，對被告持有之0000000000號行動電話進行監聽，有本院
    之通訊監察書在卷可憑（見高雄市政府警察局三民第二分局
    警卷第59頁至第61頁），且被告所犯者係販賣第二級毒品罪
    ，該罪最輕本刑為有期徒刑5 年以上，合通訊保障及監察法
    第5 條第1 項第1 款之監察要件，因此係合法監聽所得之證
    據，依上開說明該通訊譯文亦有有證據能力。
三、次按被告以外之人於審判外之言詞或書面陳述，除法律有規
    定者外，不得作為證據；被告以外之人於審判外之陳述，雖
    不符刑事訴訟法第159 條之1 至同條之4 之規定，而經當事
    人於審判程序同意作為證據，法院審酌該言詞陳述或書面陳
    述作成時之情況，認為適當者，亦得為證據。當事人、代理
    人或辯護人於法院調查證據時，知有刑事訴訟法第159 條第
    1 項不得為證據之情形，而未於言詞辯論終結前聲明異議者
    ，視為有前項之同意，刑事訴訟法第159 條第1 項、第159
    條之5 分別定有明文。查本判決所引用之各項據以認定事實
    之傳聞證據，被告辜昭榮、辯護人及公訴人於本院言詞辯論
    終結前，均不爭執而未曾聲明異議，本院審酌該等言詞及書
    面陳述作成時之情況，並無出於任意性或不正取供，或違法
    或不當情事，且客觀上亦無不可信之情況，堪認為適當，揆
    諸前開說明，依法均有證據能力，合先敘明。
貳、實體部分
一、訊據被告辜昭榮固坦承分別於98年11月12日、同年月13日交
    付第二級毒品甲基安非他命予林志龍，並分別收取1,000 元
    、500 元之價金，另有於98年12月5 日交付甲基安非他命予
    古金平，並收取500 元價金之事實，惟矢口否認有何販賣第
    二級毒品之犯行，辯稱：伊於98年11月12日、同年月13日及
    同年12月5 日分別係與林志龍、古金平合資購買甲基安非他
    命，都是他們打電話問伊是否要合資，由伊去拿毒品，再約
    好見面的地點，伊會將合資購買的毒品以目測的方式分裝為
    2 包，至98年12月6 日伊則沒有交付甲基安非他命予古金平
    ，也沒有向古金平收錢，因為那天伊在工作，沒有跟他見面
    云云（見本院卷一第15頁反至第16頁、本院卷二第23頁）。
    經查：
（一）事實欄一（一）、（二）
   1. 被告以0000000000號行動電話作為聯絡電話，分別於98年
      11月12日及同年月13日，在林志龍上開住處、紅心網咖前
      ，交付數量不詳之第二級毒品甲基安非他命各1 包予林志
      龍，並收取價金1,000 元、500 元等情，業據證人林志龍
      於偵查中證稱：98年11月12日之通訊監察譯文是伊與被告
      之對話內容，伊有向被告購買1,000 元之甲基安非他命，
      是被告到伊住處直接交給伊1 包甲基安非他命，伊有給他
      1,000 元，另外，98年11月13日伊有向被告購買500 元之
      甲基安非他命，是在紅心網咖交易的，被告有將甲基安非
      他命交付給伊等語（見99年度偵字第16803 號偵卷第23頁
      至第25頁）；於本院審理時復到庭證述：98年11月12日之
      通訊監察譯文是伊要跟被告購買1,000 元之甲基安非他命
      ，伊拿了毒品後，就直接把1000元交給被告，而98年11月
      13日伊有向被告購買500 元的甲基安非他命，是一手交錢
      一手交貨，當天被告是要補前一天毒品不夠的份量，伊另
      外說還要再買500 元的甲基安非他命等語（見本院卷一第
      37頁至第38頁）甚為明灼。核與卷附被告（下稱A ，即00
      00000000號行動電話持有者）與證人林志龍（下稱B ，即
      0000000000號行動電話持有者）之通訊監察譯文資料：（
      1 ）98年11月12日14時00分54秒：「A ：喂，龍哥，怎樣
      在那。B ：喂，在那。A ：我要過去紅心網咖。B ：有嗎
      ？A ：有。B ：有就好了，我快要下班打電話給你。A ：
      好」；（2 ）98年11月12日18時9 分45秒：「A ：喂，龍
      哥。B ：你過來我要到了。A ：你要拿，怎樣。B ：拿1.
      1.1 。A ：好」，及（1 ）98年11月13日8 時34分0 秒：
      「A ：喂。B ：大仔你裝瘋子。A ：我昨天太晚了，我機
      車沒油，要叫人家來推，口袋裡又沒錢打公用電話，我快
      要瘋掉。B ：我想說就沒去了。A ：我用到好，昨天晚上
      已經3-4 點了。A ：我手頭有過去跟我朋友拿了。B ：你
      現在有空過來嗎，我就要拿5 啦，你昨天那個一起。A ：
      好。B ：這樣不用再讓你跑一趟。A ：我了解，好。B ：
      你到了再打電話給我。A ：好。B ：好」；（2 ）98年11
      月13日14時23分13秒：「A ：喂。B ：到了啦。A ：我馬
      上下去。B ：你衣服要換。A ：我知。B ：昨天穿這樣不
      像在討錢的。A ：我知道。B ：快點下來」；（3 ）98年
      11月13日18時36分11秒：「A ：喂，龍哥怎樣？B ：喂，
      阿你在那裡？A ：我在『紅心』。B ：喂，我過去那，要
      用的。A ：好，我知」等語情節俱相符（見高雄市政府警
      察局三民第二分局警卷第62頁、第64頁至第65頁），而上
      開通訊監察譯文均係被告與證人林志龍之對話內容，復為
      被告所不否認（見99年度偵字第16803 號偵卷第50頁），
      參以被告於本院準備程序時自承：伊於98年11月12日、13
      日均有交付甲基安非他命予林志龍，也均有向他收錢等語
      （見本院卷一第15頁反），復佐以證人林志龍與被告平日
      並無恩怨，且販賣毒品係重罪，乃眾所周知之事，證人林
      志龍亦應明知於此，當無無端杜撰上情入被告於此重罪之
      理？而其於偵查、審判中均經具結，明知若未據實陳述，
      將會受偽證罪之處罰後，就其向被告購買甲基安非他命之
      經過及金額仍為相同之證述，當不致甘冒偽證罪責而虛構
      上開情節以誣陷被告令入囹圄之虞，堪認被告確有於98年
      11月12日及13日，以前揭行動電話作為販賣毒品之工具，
      各販賣第二級毒品甲基安非他命1 次予證人林志龍無訛。
   2. 被告於本院審理時雖辯稱：伊2 次均係與證人林志龍合資
      購買甲基安非他命，合資金額都是平均分擔，是他先打電
      話問伊是否要合資，然後由伊去拿毒品，再約好見面的地
      點，他再把錢交給伊，伊再把毒品交給他，伊均會多帶1
      個夾鍊袋，用目測的方式將合資買回的1 包甲基安非他命
      分裝成2 包等語（見本院卷一第15頁反至第16頁、本院卷
      二第23頁）。惟證人林志龍於本院審理時到庭證述：伊沒
      有跟被告一起合資買甲基安非他命等語（見本院卷一第37
      頁）；又被告於98年12月10日警詢時先供稱：98年11月12
      日之通訊監察譯文內容是證人林志龍要買1,000 元的甲基
      安非他命，想要透過伊去幫他買，伊會去五甲酷酷龍遊藝
      場向綽號「阿凱」購買再拿給他，而98年11月13日之通訊
      監察譯文則是證人林志龍要伊去幫他購買500 元的甲基安
      非他命，證人林志龍要對方再補足他的安非他命重量，另
      外再多拿500 元的甲基安非他命，那是綽號「阿凱」要補
      給證人林志龍的，而500 元是他要交給伊，再向阿凱購買
      毒品的，伊只是幫證人林志龍去購買甲基安非他命等語（
      見高雄市政府警察局三民第二分局警卷第2 頁至第4 頁）
      ；於偵查、本院審理時改供陳：98年11月12日是伊出1,00
      0 元，證人林志龍也出1,000 元，伊與他一起合資2,000
      元購買1 包甲基安非他命的，98年11月13日則是伊與證人
      林志龍合資1,000 元購買1 包甲基安非他命等語等語（見
      本院卷一第15頁反至第16頁），前後供述不一，足見被告
      前揭所辯，無非為臨訟杜撰之說詞，不足採信。再觀諸上
      開通訊監察譯文，被告與證人林志龍於通話內容中並未就
      合資購買毒品之金額、比例有所討論，而被告於警詢時復
      供述：因為證人林志龍不知道伊是去向綽號「阿凱」之人
      購買甲基安非他命後再拿去給證人林志龍，所以他才會覺
      得伊是在賣甲基安非他命給他等語（見高雄市政府警察局
      三民第二分局警卷第4 頁），是被告僅籠統供述其與證人
      林志龍係合資購買，卻未讓證人林志龍知悉，且未能明確
      說明渠等有何合資購買毒品之合意與共識存在，足見被告
      前揭所辯，無非事後卸責之詞。況第二級毒品甲基安非他
      命之價格昂貴、取得不易，自客觀以言，被告與證人林志
      龍至多僅係朋友關係，非屬至親，如被告確係為獲取較多
      份量而有合資之必要，衡情對毒品重量自會錙銖必較並力
      求準確，然被告於本院準備程序時卻自承：伊於98年11月
      12日、13日與證人林志龍合資購買甲基安非他命1 包時，
      均會多帶1 個夾鍊袋，並以目測方式分裝成2 包等語（見
      本院卷一第15頁反至第16頁），亦徵被告上開所辯，顯均
      係飾卸之詞，不足可採。
（二）事實欄一（三）、（四）
   1. 被告以0000000000號行動電話作為聯絡電話，分別於98年
      12月5 日及同年月6 日，在被告上開住處、紅心網咖前，
      交付數量不詳之第二級毒品甲基安非他命各1 包予古金平
      ，並各收取價金500 元等情，業據證人古金平於偵查中證
      稱：98年12月5 日之通訊監察譯文是伊與被告之對話內容
      ，「一個5 」是要跟被告購買500 元的甲基安非他命，是
      伊到被告住處樓下，他剛好回來，就拿毒品給伊，伊是以
      500 元跟被告買1 包甲基安非他命，另外，98年12月6 日
      通訊監察譯文中「弄一個五百的」也是要買500 元的甲基
      安非他命，伊是以500 元跟被告買甲基安非他命，是在紅
      心網咖跟被告進行交易的等語（見99年度偵字第16803 號
      偵卷第36頁至第37頁）；於本院審理時復到庭證述：98年
      12月5 日伊打電話給被告是要跟被告購買甲基安非他命，
      「一個5 」是指500 元的甲基安非他命，而98年12月6 日
      所指「弄一個五百」是看被告身上有無500 元的甲基安非
      他命，若有就要跟被告拿，當天伊等了很久，被告要伊等
      他，後來被告有交付毒品給伊，伊有拿500 元給被告等語
      （見本院卷一第33頁反至第34頁反、第36頁）甚為明確。
      核與卷附被告（下稱A ，即0000000000號行動電話持有者
      ）與證人古金平（下稱B ，即0000000000號行動電話持有
      者）之通訊監察譯文資料：（1 ）98年12月5 日18時17分
      06秒：「A ：喂。B ：喂，在做什麼？A ：在朋友這裡。
      B ：你有辦法給我用一個5 的？A ：好，好，我幫你處理
      。B ：阿多久？A ：現在幾點？B ：現在，現在6 點15分
      。A ：6 點15分，7 點半以前幫你用到好。B ：7 點半以
      前。A ：YES 。B ：好，我等你電話。A ：好，OK」；（
      2 ）98年12月5 日19時16分14秒：「A ：還未好，我等一
      下要過，我會打電話給你。B ：差不多要多久？A ：不會
      超過8 點。B ：ㄜ好啦，好啦」；（3 ）98年12月05日19
      時47分25秒：「A ：喂。B ：喂。A ：你直接過來我家，
      我剛下去樓下剛好。B ：好」，及（1 ）98年12月6 日5
      時39分55秒：「（簡訊）早上再幫我弄一個五百的我會打
      電話給你」；（2 ）98年12月6 日  5 時45分02秒：「（
      簡訊）早上再幫我弄一個五百的我會打電話給你」；（3
      ）98年12月6 日7 時15分46秒：「A ：喂。B ：喂，你在
      那裡。A ：你都沒確定。B ：這樣，我要怎麼跟人家講。
      A ：有啦，有確定。B ：這樣是要怎樣跟人家講。A ：早
      上，早上是幾點？B ：9 點外。A ：幾點？B ：9 點外。
      A ：9 點外，9 點外你再和我跑一趟。B ：哭八，你就先
      去拿。A ：你提早過來，你聽的懂我的意思嗎？B ：要過
      去仁武。A ：重點是我變成要跑2 趟，我去和拿還要再回
      去給他，你差不多幾點？B ：9 點多。A ：9 點多。B ：
      9 點半以前。A ：9 點半以前？B ：你就先去給他拿有什
      麼關係。A ：好啦，我9 點過去給他拿。B ：好。A ：阿
      他若再問，我就說叫他打電話給你。B ：好。A ：到時候
      他就在那死八。B ：好。A ：好啦」；（4 ）98年12月6
      日7 時36分05秒：「A ：喂。B ：你在那裡？A ：我在網
      咖。B ：你現在有辦法去給你朋友拿？A ：現在，你不是
      說9 點半？B ：我現在有啦。A ：你過來找我？B ：我不
      能去太久。A ：這樣我就要跑雙趟，你不會先過來找我，
      那種的阿。B ：我現在沒有車。A ：你八會瘋掉。B ：我
      騎我母親的車，可以10分鐘而已。A ：你等一下還要多50
      元給我。B ：什麼東西？A ：等一下要給我50元給我。B
      ：好啦，好啦。A ：我機車要沒油阿，我不要跑雙趟就是
      這樣。B ：好啦，好啦。A ：好啦。B ：你多久會到？A
      ：我現在先過去，我若好的時候，我會打電話給你。B ：
      阿。A ：我好的時候，我會打電話給你。B ：你玲一聲我
      就知道，我會打電話給你」；（5 ）98年12月6 日8 時06
      分02秒：「A ：喂。B ：你在那裡？A ：我等一下打電話
      給你，他還在睡啦。A ：阿你還未過？A ：還未。B ：他
      還在睡。A ：是。B ：多久？A ：我不知道他要睡到幾點
      ，你也不是不知道他的性。B ：你那裡都沒？A ：我這裡
      那裡會有。B ：好啦，好啦。A ：我等一下馬上好，說會
      馬上打電話給你。B ：好啦。A ：好」；（6 ）98年12月
      6 日9 時26分59秒：「（簡訊）好了嗎？」；（7 ）98年
      12月6 日9 時31分14秒：「好了嗎？」；（8 ）98年12月
      6 日9 時31分14秒：「A ：喂。B ：阿。A ：他可能要睡
      到中午。B ：因為我過來電腦間仔，人家說要早上才離開
      。B ：是ㄜ。A ：是，我和你說，他現在在睡，沒有人敢
      去給他吵。A ：你中午有辦法過來拿，我過去找你也沒關
      係。B ：你說怎樣？A ：你若說沒來拿，我就漏氣了。B
      ：好啦。A ：他昨天打到要中午，早上才回去。B ：天亮
      才回去？A ：是的，打電腦打到早上才回去。B ：好啦。
      A ：他若馬上好，你若看沒號碼，就是我打電話給你，代
      表他起來了。B ：好啦，我知。A ：好」；（9 ）98年12
      月6 日11時45分50秒：「A ：喂。B ：阿你是有過去找他
      嗎？A ：我先過來我做鐵工這裡，我等一下，我會打電話
      給你。B ：要多久？A ：沒有確定，要先我們老闆這邊，
      我先給他借支。B ：你也一個確定的時間給我。A ：你等
      一下，現在幾點？B ：l2點了。A ：l2點了。B ：我會昏
      倒。A ：你半個小時後打電話給我。B ：好啦，好啦」；
      （10）98年12月6 日12時37分59秒：「A ：喂。B ：阿你
      現在怎樣？A ：剛到，等一下。B ：好啦」；（11）98年
      12月6 日12時54分46秒：「A ：喂。B ：阿你現在那裡？
      A ：我現在在他這，要過去了。B ：要多久？A ：你等一
      下半個鐘頭過去紅的那，你知道ㄜ。A ：過去紅的那。B
      ：好」；（12）98年12月6 日13時20分10秒：「A ：喂。
      B ：阿你現在在那裡？A ：我還1 分鐘到紅仔那。B ：好
      」；（13）98年12月6 日13時29分46秒：「A ：喂。B ：
      喂。A ：我還1 分鐘到。B ：好」等語情節俱相符（見高
      雄市政府警察局三民第二分局警卷第69頁至第72頁），而
      上開通訊監察譯文均係被告與證人古金平之對話內容，且
      係討論有關甲基安非他命事宜等情，復為被告所不否認（
      見99年度偵字第16803 號偵卷第50頁、本院卷一第16頁）
      ，參以被告於本院準備程序時自承：伊於98年12月5 日有
      交付甲基安非他命予古金平，有向他拿500 元等語（見本
      院卷一第15頁反），復佐以證人古金平與被告平日並無恩
      怨，且販賣毒品係重罪，乃眾所周知之事，證人林志龍亦
      應明知於此，而其於偵查、審判中均經具結，明知若未據
      實陳述，將會受偽證罪之處罰後，就其向被告購買甲基安
      非他命之經過、地點及金額仍為相同之證述，當不致甘冒
      偽證罪責而虛構上開情節以誣陷被告令入囹圄之虞，堪認
      被告確有於98年12月5 日及6 日，以前揭行動電話作為販
      賣毒品之工具，各販賣第二級毒品甲基安非他命1 次予證
      人古金平等情，應非虛妄。
   2. 被告於本院審理時雖辯稱：伊於98年12月5 日係與證人古
      金平一起合資購買1 包1,000 元之甲基安非他命，伊有自
      己帶1 個夾鍊袋，並在伊住處樓下用目測方式當場分裝成
      2 包，而98年12月6 日當天證人古金平雖有講說要拿甲基
      安非他命的事，但因為伊那天在工作，所以後來沒跟他見
      面等語（見本院卷一第15頁反至第16頁）。惟被告於警詢
      時供稱：證人古金平於98年12月6 日所得到的毒品是伊與
      他合資購買而來的等語（見高雄市政府警察局三民第二分
      局警卷第8 頁）；於本院準備程序時復供述：起訴書所載
      的4 次通聯紀錄都是伊與古金平、林志龍一起購買甲基安
      非他命，都是他們先打電話問伊是否要合資，然後由伊去
      拿毒品，再約好見面的地點，他們再把錢交給伊，伊再把
      毒品交給他們等語（見本院卷二第23頁），核與證人古金
      平於偵查中證述：98年12月6 日伊是中午與被告在紅心網
      咖交易的等語（見99年度偵字第16803 號偵卷第37頁）；
      於本院審理時復證稱：98年12月6 日被告有交付甲基安非
      他命給伊等語（見本院卷一第36頁）俱相符，又觀諸被告
      與證人古金平上開98年12月6 日13時29分46秒之通訊監察
      譯文：「A ：喂。B ：喂。A ：我還1 分鐘到。B ：好」
      等語，足見被告於98年12月6 日確有與證人古金平相約見
      面，並於斯時交付甲基安非他命予證人古金平乙節，應堪
      採信，被告此部分所辯，顯不足採。再證人古金平於本院
      審理時到庭證述：伊於98年12月5 日打電話給被告是要跟
      他購買甲基安非他命，伊打電話給被告後，就先在被告住
      處附近拿500 元給被告，等被告跟別人拿甲基安非他命，
      至於被告要拿多少數量的甲基安非他命伊不清楚，伊跟被
      告拿毒品時，被告也沒有說他也有出多少錢一起去買毒品
      ，另外，98年12月6 日一開始伊是要跟被告買甲基安非他
      命，被告要伊等他，他要去湊錢，伊不清楚這是買還是合
      資，伊只有被告1 個對象可以拿毒品而已，只要可以拿到
      毒品就好了，伊只知道當天把錢交給被告，被告還是要伊
      等，而伊在網咖跟被告拿毒品時，被告並沒有跟伊說他也
      有出多少錢一起去買甲基安非他命等語（見本院卷一第34
      頁至第35頁反）；另觀諸上開通訊監察譯文，被告與證人
      古金平於通話內容中並未就合資購買毒品之金額、比例有
      所討論，倘被告係在與證人古金平見面、交付金錢後，始
      討論合資之金額、比例，則證人古金平當無不願與被告一
      同前往取貨，反而盲目空等，並須承擔被告是否如實交付
      甲基安非他命風險之可能；復被告於本院準備程序時雖自
      承：伊於98年12月5 日有與證人古金平合資購買1,000 元
      之甲基安非他命1 包，伊會自己多帶1 個夾鍊袋，並以目
      測方式在伊住處樓下當場分裝成2 包，因合資購買甲基安
      非他命可以拿到的量會比較多云云（見本院卷一第15頁反
      ），然第二級毒品甲基安非他命之價格昂貴、取得不易，
      而被告與證人古金平僅屬認識而已，不算是朋友乙節，業
      據證人古金平於本院審理時證述在卷（見本院卷一第32頁
      反），是如被告確係為獲取較多份量而有合資之必要，衡
      情對毒品重量自會錙銖必較並力求準確，自無以目測方式
      分裝甲基安非他命之可能，況證人古金平於本院審理時到
      庭證述：98年12月5 日伊跟被告約在其住處附近拿毒品時
      ，伊還要等被告過來，他是直接拿1 包甲基安非他命給伊
      ，伊沒有看到被告在分裝毒品等語（見本院卷一第36頁）
      ，是被告僅籠統供述其與證人古金平係合資購買，卻未讓
      證人古金平知悉，且未能明確說明渠等有何合資購買毒品
      之合意與共識存在，足見被告前揭所辯，無非事後卸責之
      詞，不堪可採。
（三）邇來政府為杜絕毒品氾濫，毒害人民甚深，再三宣導教民
      眾遠離毒品、媒體之報導既深且廣，對於毒品之禁絕，應
      為民眾所熟悉。又政府對於查緝施用、轉讓及販賣毒品無
      不嚴格執行，且販賣第二級毒品罪更係重罪，設若無利可
      圖，衡情一般持有毒品者，當不致輕易將持有毒品交付他
      人。況第二級毒品甲基安非他命價格不貲、物稀價昂，且
      販賣毒品係違法行為，非可公然為之，亦無公定之價格，
      不論任何包裝，均可任意分裝增減分量，每次買賣價量，
      亦可能隨時依雙方間之關係深淺、資力、需求量及對行情
      之認知、來源是否充裕、查緝是否嚴緊，購買者被查獲時
      供述購買對象之可能性風險之評估等，因而異其標準，並
      隨時機動調整，非可一概而論，是販賣之利得，除經坦承
      犯行或價量俱臻明確外，委難查得實情，販賣之人從價差
      或量差中牟利方式雖異，其意圖營利之非法販賣行為則一
      ，茍無任何利益可圖，被告實無甘冒風險，在與證人林志
      龍、古金平並非至親之下，將毒品無償交付。從而，被告
      應有欲從中賺取差額利潤以牟利之意圖，應堪認定。
（四）綜上所述，被告基於販賣營利之意圖，分別販賣甲基安非
      他命予林志龍、古金平各2 次等情，應屬非虛。從而，被
      告所涉販賣第二級毒品之4 次犯行，均事證明確，所辯核
      均屬事後卸責之詞，不足採信，其犯行均堪認定，應俱予
      依法論科。
二、核被告辜昭榮上開4 次所為，均係犯毒品危害防制條例第4
    條第2 項販賣第二級毒品罪。其販賣第二級毒品而持有甲基
    安非他命之低度行為，均為販賣之高度行為所吸收，俱不另
    論罪。又所犯上開4 罪，犯意各別，行為互殊，應予分論併
    罰。復被告有如事實欄一所示之前案紀錄，此有臺灣高等法
    院被告前案紀錄表在卷可查，其於受有期徒刑執行完畢後，
    5 年內故意再犯本件有期徒刑以上之4 罪，均為累犯，應各
    依刑法第47條第1 項之規定，加重其刑（法定本刑為無期徒
    刑部分依法不得加重）。爰審酌被告正值壯年，不思以正途
    取財，明知甲基安非他命經公告列為第二級毒品，竟仍販賣
    甲基安非他命供人施用以牟利，戕害他人人身至深且鉅，危
    害社會風氣，助長毒品氾濫，足以衍生其他犯罪，危害我國
    社會治安，並於犯後飾詞狡辯，毫無悔意，犯後態度非佳，
    惟念及被告販賣之毒品數量非鉅，獲利非豐，犯罪所生危害
    仍屬輕微，及其犯罪動機、手段等一切情狀，分別量處如主
    文所示之刑，並定其應執行之刑。
三、扣案之門號為0000000000號行動電話1 支（含SIM 卡1 枚）
    ，為被告所有，業據其於本院準備程序時供陳在卷（見本院
    卷一第16頁反），為供聯絡本件販賣第二級毒品所用，係供
    犯販賣第二級毒品之物，應依毒品危害防制條例第19條第1
    項之規定宣告沒收。又被告就事實欄一所示4 次販賣第二級
    毒品取得之交易價金（分為1,000元、500 元、500 元、500
    元，合計2,500 元），雖未扣案，惟係被告販賣第二級毒品
    所得之財物，應俱依毒品危害防制條例19條第1 項規定，宣
    告沒收，如全部或一部不能沒收時，以其財產抵償之。至扣
    案之晶體1 包，固為第二級毒品甲基安非他命（檢驗後淨重
    為0.177 公克），亦經鑑定無訛，然被告於本次98年12月10
    日執行搜索結果，復因施用第二級毒品犯行，另案經本院以
    99年度審簡字第1791號判決處有期徒刑6 月確定（見本院卷
    二第19頁），其中扣案之第二級毒品甲基安非他命（檢驗後
    淨重為0.177 公克），業已諭知沒收銷燬，並執行完畢，此
    經本院依職權調閱核對屬實，並有本院公務電話記錄1 紙（
    見本院卷二第32頁）附卷供參，此外，復查無證據證明上開
    第二級毒品甲基安非他命與供被告本案販賣毒品有關，是本
    院自毋庸重複於本案被告販賣第二級毒品之罪刑下宣告沒收
    銷燬，附此敘明。
據上論斷，應依刑事訴訟法第299 條第1 項前段，毒品危害防制
條例第4 條第2 項、第19條第1 項，刑法第11條、第47條第1 項
、第51條第5 款，判決如主文。
本案經檢察官鄧怡君到庭執行職務。
中    華    民    國    99    年    12    月    9     日
                  刑事第七庭    審判長法  官 陳  箐
                                      法  官 廖華君
                                      法  官 簡佩珺
以上正本證明與原本無異。
如不服本判決應於收受送達後十日內向本院提出上訴書狀，並應
敘述具體理由；其未敘述上訴理由者，應於上訴期間屆滿後二十
日內向本院補提理由書（均須按他造當事人之人數附繕本）「切
勿逕送上級法院」。
中    華    民    國    99    年    12    月    9     日
                                     書記官  蕭家玲
附錄犯罪科刑法條：
毒品危害防制條例第4條
製造、運輸、販賣第一級毒品者，處死刑或無期徒刑；處無期徒
刑者，得併科新臺幣2 千萬元以下罰金。
製造、運輸、販賣第二級毒品者，處無期徒刑或7 年以上有期徒
刑，得併科新臺幣1 千萬元以下罰金。
製造、運輸、販賣第三級毒品者，處5 年以上有期徒刑，得併科
新臺幣7 百萬元以下罰金。
製造、運輸、販賣第四級毒品者，處3 年以上10年以下有期徒刑
，得併科新臺幣3 百萬元以下罰金。
製造、運輸、販賣專供製造或施用毒品之器具者，處1 年以上7
年以下有期徒刑，得併科新臺幣1 百萬元以下罰金。
前五項之未遂犯罰之。
 附  表
┌──┬────┬────────────────────┬───┐
│編號│犯罪事實│  主                  文                │買受人│
├──┼────┼────────────────────┼───┤
│ 1  │如事實欄│辜昭榮販賣第二級毒品，累犯，處有期徒刑柒│林志龍│
│    │一（一）│年肆月。扣案之門號為0000000000│      │
│    │所示之事│號行動電話壹支（含SIM 卡壹枚），沒收之；│      │
│    │實      │未扣案之販賣第二級毒品所得新臺幣壹仟元沒│      │
│    │        │收，如全部或一部不能沒收時，以其財產抵償│      │
│    │        │之。                                    │      │
├──┼────┼────────────────────┼───┤
│ 2  │如事實欄│辜昭榮販賣第二級毒品，累犯，處有期徒刑柒│林志龍│
│    │一（二）│年肆月。扣案之門號為0000000000│      │
│    │所示之事│號行動電話壹支（含SIM 卡壹枚），沒收之；│      │
│    │實      │未扣案之販賣第二級毒品所得新臺幣伍佰元沒│      │
│    │        │收，如全部或一部不能沒收時，以其財產抵償│      │
│    │        │之。                                    │      │
├──┼────┼────────────────────┼───┤
│ 3  │如事實欄│辜昭榮販賣第二級毒品，累犯，處有期徒刑柒│古金平│
│    │一（三）│年肆月。扣案之門號為0000000000│      │
│    │所示之事│號行動電話壹支（含SIM 卡壹枚），沒收之；│      │
│    │實      │未扣案之販賣第二級毒品所得新臺幣伍佰元沒│      │
│    │        │收，如全部或一部不能沒收時，以其財產抵償│      │
│    │        │之。                                    │      │
├──┼────┼────────────────────┼───┤
│ 4  │如事實欄│辜昭榮販賣第二級毒品，累犯，處有期徒刑柒│古金平│
│    │一（四）│年肆月。扣案之門號為0000000000│      │
│    │所示之事│號行動電話壹支（含SIM 卡壹枚），沒收之；│      │
│    │實      │未扣案之販賣第二級毒品所得新臺幣伍佰元沒│      │
│    │        │收，如全部或一部不能沒收時，以其財產抵償│      │
│    │        │之。                                    │      │
└──┴────┴────────────────────┴───┘

司法院資訊處製作；財團法人民間司法改革基金會備份。
